臺灣高雄地方法院民事簡易判決
                                    110年度雄簡字第129號
原      告  郭燕如  


訴訟代理人  許淑琴律師
訴訟代理人  馬健嘉律師
訴訟代理人  柯權洲律師
被      告  鍾旻兒  


上列當事人間損害賠償事件，本院於民國111年2月17日言詞辯論
終結，判決如下：
    主      文
一、被告應給付原告新臺幣貳拾萬元及自民國一百零九年十一月
    十九日起至清償日止，按週年利率百分之五計算之利息。
二、原告其餘之訴駁回。
三、訴訟費用由被告負擔五分之一、其餘由原告負擔。
四、本判決第一項得假執行。但被告如以新臺幣貳拾萬元供擔保
    後，得免為假執行。
五、原告其餘假執行之聲請駁回。
    事實及理由
一、被告經合法通知，未於最後言詞辯論期日到場，核無民事訴
    訟法第386 條各款所列情，爰依原告聲請，由其一造辯論而
    為判決。被告雖於111 年2 月14日具狀以其需照顧小孩為由
    請假( 卷第273 頁) ，惟本件被告於第一次言詞辯論期日之
    110 年3 月4 日即未請假亦未到庭，有該日報到單及筆錄可
    參( 卷第111-113 頁）；之後本院再訂110 年4 月20日言詞
    辯論期日，被告即以就醫需休息為由請假該期日因而取消，
    亦有其聲請狀及電話紀錄可參( 卷第151-155 頁) ；( 中間
    因自110 年5 月19日起至110 年6 月14日止因疫情取消110
    年6 月3 日言詞辯論期日，有本院審理單可參，卷第171 頁
    ) ；之後被告於110 年7 月20日言詞辯論期日到場辯論，有
    報到單及筆錄可參( 卷第197-201 頁) ，經本院當庭改定11
    0 年9 月16日續行言詞辯論，被告即於110 年9 月7 日再以
    臥床休養及懷孕29週需休養為由，請求請假至其產後再審理
    本件訴訟，本院因而取消110 年9 月16日言詞辯論期日，均
    有被告請假及聲請改期狀及相關送達證書可參( 卷第205-22
    3頁) ；本院並計算被告產期及所需休養大約期日，而改定1
    11 年1 月20日續行言詞辯論期日，亦有審理單及相關送達
    證書可參( 卷第227-245 頁) ，惟被告於111 年1 月20日言
    詞辯論期日又經合法通知未到場，亦有報到單及筆錄可參(
    卷第247-24 9頁) ；經本院再當場改111 年2 月17日行言詞
    辯論期日，被告再於111 年2 月14日具狀請假，本院認被告
    已請假及未請假而未到庭數次，且本件訴訟已延宕多時，被
    告已曾經到庭答辯及提出答辯狀，本件應同時兼顧及維護原
    告訴訟上權益，認無再准被告請假之必要，爰依原告聲請而
    准予一造辯論判決；均先為說明。
二、原告主張：
  ㈠原告與訴外人謝宗廷為夫妻關係並育有一子，婚姻關係存續
    中，惟被告於109 年5 月間透過網路UT聊天室認識謝宗廷，
    明知謝宗廷為有配偶之人，仍與謝宗廷至高雄市鼓山文信路
    樂芙優旅MOTEL 發生數次性行為，對原告婚姻加以破壞、干
    擾，不法侵害原告基於配偶關係之身分法益，使原告身心受
    重大打擊，影響原告婚姻圓滿幸福，侵害原告配偶權甚鉅。
  ㈡被告與謝宗廷之往來已逾越正常交往範疇，所為已不法侵害
    原告基於配偶關係所生之身分法益，情節重大，原告自得請
    求慰撫金，原告飽受精神壓力，十分痛苦，且原告具有一定
    社會經濟地位，且被告與謝宗廷皆坦承發生性行為非短期、
    單次，侵害程度難謂輕微，原告並因而罹有憂鬱適應障礙症
    。爰依民法第184 條第1 項前段及第1 項後段規定，請求擇
    一而為判決( 卷第243 頁) 第195 條第1 項，被告應賠償精
    神慰撫金新臺幣( 下同) 50萬元。聲明：被告應給付原告50
    萬元及自起訴狀繕本送達翌日之起至清償日止，按週年利率
    5%計算之利息。願供擔保請准宣告假執行。
三、被告則以：
  ㈠被告跟原告配偶謝宗廷於109 年5 月間在網路聊天室認識，
    謝宗廷因婚姻失和找被告聊天傾心事，並多次向被告表示與
    原告正準備離婚；之後被告因工作需求返回高雄，謝宗廷邀
    約被告吃飯，並無多次於汽車旅館發生性行為之情形。
  ㈡直到109 年8 月21日原告發現被告與謝宗廷對話紀錄而加被
    告Ｌｉｎｅ，被告曾向原告表明跟謝宗廷只是聊天關係，謝宗廷
    在跟被告聊天的過程會提到跟原告吵架在協議離婚，後來原
    告也會跟被告聊天，謝宗廷跟被告說原告當時有鼓勵其追求
    被告，原告也表示自己有異性邀約，謝宗廷多次向被告說明
    協議離婚內容，並坦承對被告有好感，並稱原告看了被告與
    謝宗廷聊天內容後鼓勵謝宗廷追求被告，所以原告跟謝宗廷
    原本就有問題，不是因為被告而離婚。
  ㈢因原告已知被告且鼓勵謝宗廷追求被告，謝宗廷跟被告交往
    後才發生性行為，被告雖然跟謝宗廷於109 年6 月認識，但
    直到109 年8 月才開始發生性行為，次數為2 次。9 月被告
    答應與謝宗廷交往，交往期間謝宗廷一直說準備離婚並打算
    搬出來跟被告同住一起生活，但遲遲沒有結果，所以被告在
    9 月底與謝宗廷因此吵架並要求謝宗廷不要再找被告；之後
    原告要求被告賠償80萬元，謝宗廷要被告配合回應與謝宗廷
    只有金錢關係，後來原告要求被告返還謝宗廷花費在被告身
    上的45,000元，但被告因經濟壓力無法一次支付。被告於11
    0 年3 月10日匯款1 萬元至原告提供之帳戶，並傳訊息表示
    會慢慢將45,000元歸還。聲明：原告之訴駁回。如受不利判
    決願供擔保請准宣告免為假執行。
四、本院的判斷：
  ㈠按因故意或過失，不法侵害他人之權利者，負損害賠償責任
    ；不法侵害他人之身體、健康、名譽、自由、信用、隱私、
    貞操，或不法侵害其他人格法益而情節重大者，被害人雖非
    財產上之損害，亦得請求賠償相當之金額。前2 項規定，於
    不法侵害他人基於父、母、子、女或配偶關係之身分法益而
    情節重大者，準用之，民法第184 條第1 項前段、第195 條
    第1 項前段、第3 項分別定有明文。次按婚姻係以夫妻之共
    同生活為其目的，配偶應互相協力保持其共同生活之圓滿、
    安全及幸福，而夫妻互守誠實，係為確保其共同生活之圓滿
    安全及幸福之必要條件，故應解為配偶因婚姻契約而互負誠
    實之義務，配偶之一方行為不誠實，破壞共同生活之圓滿、
    安全及幸福者，即為違反因婚姻契約之義務而侵害他方之權
    利（最高法院55年台上字第2053號判例可資參照）。
  ㈡查原告與謝宗廷為夫妻關係，婚姻關係仍存續中之事實，業
    據原告陳明，並有本院職權調閱之個人戶籍資料查詢結果可
    參( 外放證物袋) ，且被告亦未為爭執；原告主張被告與謝
    宗廷曾發生性行為之事實，被告亦自陳確實曾與謝宗廷交往
    並曾發生二次性行為亦如上述，核與原告提出之其與謝宗廷
    之對話紀錄相符( 卷第45頁) ；此部分事實應堪信為真實，
    依上開說明，原告主張被告與謝宗廷上開不倫交往行為，已
    破壞原告婚姻共同生活圓滿，侵害原告配偶權等語，自堪信
    為真實。被告雖抗辯係金錢交易，惟依被告與謝宗廷之對話
    內容，顯非僅單純金錢交易而為性行為，且原告亦自陳確實
    曾與謝宗廷交往，則被告所為確實足以破壞原告婚姻生活圓
    滿，被告雖稱謝宗廷多次告知已與原告辦理離婚手續中，惟
    原告與謝宗廷迄今婚姻關係仍存續中，縱確如被告所辯，原
    告與謝宗廷是否曾提及或討論離婚事宜，然被告仍不應於原
    告與謝宗廷婚姻關係存續期間，即與謝宗廷交往及發生性行
    為，被告所為仍然破壞原告婚姻共同生活圓滿，應堪認定。
  ㈢按慰藉金之賠償，以人格權遭受侵害，使精神上受有痛苦為
    必要，至其核給之標準固與財產上損害之計算不同，惟非不
    可斟酌雙方身分、資力與加害程度，及其他各種情形核定相
    當之數額（最高法院51年台上字第223 號判例參照）。經查
    ，被告上開不正行為，侵害原告配偶之身分法益而情節重大
    ，堪認原告精神上、心理上及感情上受有相當之痛苦，原告
    依民法第184 條第1 項、第195 條第1 項規定，請求被告賠
    償慰撫金，即有理由。爰審酌原告為大學畢業，月收入約3
    萬餘元至5 萬元，被告為大學畢業，目前無收入等，及兩造
    稅務電子閘門財產所得調件明細表所示之財產所得狀況等，
    並參以被告上開侵害情節等情，及原告因此所遭受精神上痛
    苦之程度，及提出有憂鬱情緒適應障礙症( 卷第193 頁診斷
    證明書) 等情狀，認原告請求被告賠償精神慰撫金50萬元，
    核屬過高，應以20萬元為適宜，原告逾此範圍之請求，則無
    理由。
五、綜上所述，原告主張被告上開行為，侵害原告之配偶權身分
    法益，情節重大，而依侵權行為之法律關係，請求被告給付
    20萬元及自起訴狀繕本送達翌日之109 年11月19日( 109 年
    11月18日送達，卷第87頁) 起至清償日止，按週年利率5 ％
    計算之利息，於法為有理由應予准許，原告逾此範圍之請求
    ，即無理由而應予駁回。
六、本判決第1 項係依民事訴訟法第427 條所規定之適用簡易訴
    訟程序所為被告敗訴之判決，爰依同法第389 條第1 項第3
    款規定依職權宣告假執行。併依同法第392 條第2 項規定諭
    知被告得供相當擔保金額後免為假執行。原告敗訴部分假執
    行之聲請即無理由而應併予駁回。
七、本件事證已臻明確，兩造間其餘主張舉證併所提證據，經本
    院審酌認與判決之結果不生影響，不再一一論列，附此敘明
    。被告110 年2 月14日雖以書狀表示有寄1 萬元( 卷第259
    頁背面) ，惟是否確係清償本件侵權行為損害賠償並不明確
    ，被告亦未到庭說明，無從逕予扣除，併為說明。
八、結論：本件原告之訴為一部有理由、一部無理由。因此判決
    如主文。本件訴訟費用應由兩造比例負擔。
中　　華　　民　　國　 111　　年　　3 　　月　　8 　　日
                  高雄簡易庭  法　官    林玉心 
以上正本係照原本作成。
如不服本判決，應於送達後20日內，向本院提出上訴狀並表明上
訴理由，如於本判決宣示後送達前提起上訴者，應於判決送達後
20日內補提上訴理由書（須附繕本）。
中　　華　　民　　國　 111　　年　　3 　　月　　8 　　日
                              書記官    李月君